【裁判字號】    94,訴,266
【裁判日期】    950308
【裁判案由】    背信
【裁判全文】
臺灣宜蘭地方法院刑事判決               94年度訴字第266號
    公  訴  人  臺灣宜蘭地方法院檢察署檢察官
    被      告  乙○○
    選任辯護人  商桓朧  律師
上列被告因背信案件，經檢察官提起公訴（92年度偵字第9號）
，本院判決如下：
    主  文
乙○○無罪。
    理  由
一、公訴意旨略以：被告乙○○於民國八十九年十二月八日起，
    至九十一年六月十三日止，係擔任祥穎建設有限公司（下稱
    祥穎公司）之董事及代表人，負責執行祥穎公司業務，係為
    祥穎公司處理事務之人，緣祥穎公司於八十九年一月十七日
    設立，在宜蘭縣蘇澳鎮○○段五二三號地號（原所有權人為
    甲○○，後移轉所有權給被告乙○○，下簡稱五二三地號）
    興建「冷泉世家」共一棟五層十戶建案（門牌及建號如附表
    一、二、三），於九十一年一月十七日建造完成，並為第一
    次所有權登記，被告乙○○以祥穎公司代表人之身分及該五
    二三地號土地所有權人之本人身分，於九十一年五月二十四
    日分別將：(一)屬祥穎公司興建所有之建物門牌號碼為宜蘭縣
    蘇澳鎮泉興巷十六號（建號：宜蘭縣蘇澳鎮○○段五二五建
    號，下稱簡稱五二五建號）、十六號二樓（下簡稱五二六建
    號）、十六號三樓（下簡稱五二七建號）等三戶建物所有權
    及該三戶建物座落屬乙○○所有之五二三地號土地應有部分
    共計十分之三所有權賣給藍政雄（使公務員登載不實罪嫌，
    業經檢察官為不起訴處分確定），藍政雄即於附表一所示之
    時間，簽發如附表一所示之支票共六張，用以支付其向祥穎
    公司購買上開三戶建物之價款。(二)屬祥穎公司興建所有之建
    物門牌號碼為宜蘭縣蘇澳鎮泉興巷十六之一號（下簡稱五三
    ０建號）、十六之一號二樓（下簡稱五三一建號）、十六之
    一號三樓（下簡稱五三二建號）等三戶建物所有權及該三戶
    建物座落屬被告乙○○所有之五二三地號土地應有部分共計
    十分之三所有權賣給顏召智（使公務員登載不實罪嫌，業經
    檢察官為不起訴處分確定），顏召智即持其妻黃瓊瑰於附表
    二所示時間，簽發如附表二所示之支票共計六張，用以支付
    其向祥穎公司購買上開三戶建物之價款。(三)屬祥穎公司興建
    所有之建物門牌號碼為宜蘭縣蘇澳鎮泉興巷十六號四樓（下
    簡稱五二八建號）、十六號五樓（下簡稱五二九建號）、十
    六之一號四樓（下簡稱五三三建號）、十六之一號五樓（下
    簡稱五三四建號）等四戶建物所有權及該四戶建物座落屬乙
    ○○所有之五二三地號土地應有部分共計十分之四所有權賣
    給黃雲雀（使公務員登載不實罪嫌，業經檢察官為不起訴處
    分確定），黃雲雀即於附表三所示之時間、簽發如附表所示
    之支票共計八張，用以支付其向祥穎公司購買上開四戶建物
    之價款。被告乙○○明知藍政雄、顏召智、黃雲雀向祥穎公
    司購買祥穎公司所有如附表一、二、三所載之建物，所交付
    如附表一、二、三所示之支票應屬祥穎公司之營業所得，竟
    意圖為自己不法利益及損害祥穎公司之利益，違背其任祥穎
    公司代表人應盡之任務，將附表一、二、三所示之支票，以
    祥穎公司名義背書後，即存入乙○○及其妻李碧嬌所開立如
    附表一、二、三所示之帳戶提示兌現，未將祥穎公司賣屋所
    得歸祥穎公司，足生損害於祥穎公司之財產共計新臺幣（下
    同）一千四百五十二萬元。因認被告楊榮隆涉有刑法第三百
    四十二條第一項背信罪嫌。
二、按犯罪事實應依證據認定之，無證據不得認定犯罪事實。又
    不能證明被告犯罪者，應諭知無罪之判決，刑事訴訟法第一
    百五十四條第二項、第三百零一條第一項前段分別定有明文
    。又認定不利於被告之事實，須依積極證據，苟積極證據不
    足為不利於被告事實之認定時，即應為有利於被告之認定，
    更不必有何有利之證據（最高法院三十年上字第八一六號判
    例參照）。又告訴人之指訴係以使被告受刑事訴追為目的，
    是其陳述是否與事實相符，仍應調查其他證據以資審認（最
    高法院五十二年台上字第一三００號判例參照）。又刑法第
    三百四十二條之背信罪，以有取得不法利益或損害本人利益
    之意圖為必要，若無此意圖，即屬缺乏意思要件，縱有違背
    任務之行為，並致生損害於本人之財產或其他利益，亦難律
    以本條之罪。
三、訊據被告對於將祥穎公司所有如附表一至三所示之建物，分
    別出賣於藍政雄、顏召智、黃雲雀，並將附表一至三購買金
    額欄所示之價金支票收取後存入其及其妻李碧嬌如附表一至
    三所示之帳戶提示兌現，而未將祥穎公司賣屋所得歸入祥穎
    公司之事實供承不諱，惟堅決否認有背信犯行，並以興建「
    冷泉世家」建物所需之資金，均由其所支付，出售之價金自
    應由其抵償所已付之資金等語置辯。
四、經查：
（一）座落宜蘭縣蘇澳鎮○○段五二三地號土地，原屬告訴人甲
      ○○所有，告訴人甲○○為在該土地新建房屋，乃於八十
      九年一月十七日成立祥穎公司，由其母陳阿菜擔任負責人
      ，並取得宜蘭縣政府於八十九年三月八日以其為起造人核
      發之建築執照，嗣告訴人甲○○因資金不足，乃邀被告出
      資合作興建「冷泉世家」即附表一至三所示之建物，雙方
      乃於八十九年六月二十八日簽訂借款協議書，約定由被告
      提供資金一千二百萬元分期貸與告訴人甲○○，告訴人甲
      ○○則將上揭五二三地號土地應有部分二分之一移轉為被
      告所有，翌（二十九）日，告訴人甲○○即依約將應有部
      分二分之一移轉登記在被告名下。嗣於八十九年八月八日
      ，即由告訴人甲○○與被告共同委託尚揚營造有限公司（
      以下稱尚揚公司）承建，工程款則由被告先行墊付。八十
      九年十一月二十九日，告訴人甲○○復與被告簽訂借款變
      更協議書，約定再由被告提供資金一千七百萬元分期貸與
      告訴人甲○○，供興建「冷泉世家」房屋之工程款之用，
      而告訴人甲○○則再將所有之五二三地號應有部分二分之
      一所有權移轉給被告，並將祥穎公司之股東及負責人全部
      變更為被告指定人之名下，被告乃於八十九年十二月八日
      依約將祥穎公司之負責人變更為被告，股東變更為被告之
      妻李碧嬌、女楊如蘋、弟楊榮光、弟媳黃亞玲，再於九十
      年二月二十三日將上開土地應有部分二分之一移轉登記給
      被告。又於冷泉世家建築案完工後，於九十一年二月八日
      將建築物所有權登記在祥穎公司名下。嗣因告訴人甲○○
      未能清償被告已支付之現金一千四百九十二萬一千八百六
      十一元，九十一年五月二十三日，告訴人甲○○又與被告
      再次簽訂協議書，約定被告已支付之上開現金加計利息及
      違約金合計為二千三百萬元，再由被告代為清償告訴人甲
      ○○前以五二四地號土地向蘇澳鎮農會抵押借款八百五十
      五萬零三百八十四元，總計三千一百五十五萬零三百八十
      四元，由告訴人甲○○將已移轉登在被告名下之五二四地
      號土地及已變更登記在被告及被告指定人之祥穎公司股東
      出資額全部（含建物所有權狀所示建物全部）相互抵償，
      差額為零。被告並於翌（二十四）日，即將附表一至三所
      示之建物分別出賣給藍政雄、顏召智、黃雲雀，並將所收
      受之房屋價金支票共一千四百五十二萬元，存入被告及李
      碧嬌帳戶提示兌現等情。業據告訴人甲○○指訴、被告供
      述、證人藍政雄、顏召智、黃雲雀證述在卷，並有該地號
      土地登記謄本、祥穎公司執照、營利事業登記證、公司變
      更登記表、冷泉世家建築工程委託施工契約書、祥穎公司
      變更登記表、房屋買賣契約書、支票影本、合作金庫營業
      部、羅東分行函、帳戶交易明細表、陽信商業銀行劍潭分
      行客戶對帳單、彰化銀行大同分行帳戶交易明細表、大眾
      商業銀行大同分行函及八十九年六月二十八日借款協議書
      、八十九年十一月二十九日借款變更協議書、九十一年五
      月二十三日協議書附卷可佐。
（二）惟依被告與告訴人甲○○於九十一年五月二十三日簽訂之
      協議書，被告為興建「冷泉世家」建物，前後已出資一千
      四百九十二萬一千八百六十一元，而依該協議書所載告訴
      人甲○○抵償被告全部債權之條件，係將已移轉登記之五
      二四地號土地、已變更登記在被告及被告指定人之祥穎公
      司出資額全部以及含附表一至三所示之建物所有權全部，
      讓與被告作為清償，而祥穎公司成立目的即在興建「冷泉
      世家」，祥穎公司股東又均係被告及被告所指定之人，且
      被告所已支出之一千四百九十二萬一千八百六十一元，又
      超過被告所收取如附表一至三所示之價金總額一千四百五
      十二萬元，則被告主觀上既認興建「冷泉世家」工程款由
      其支付，而祥穎公司成立目的又在興建「冷泉世家」，祥
      穎公司股東又為其及其所指定之人，九十一年五月二十三
      日協議書上又載明讓與之標的包含建物所有權，則被告雖
      將登記在祥穎公司名下如附表一至三所示之價金總額一千
      四百五十二萬元之支票提示兌現，然扣除被告已實際支出
      之款項外，並無剩餘，被告主觀上顯係認為在清償自己之
      債權，並非意圖為自己不法之利益，被告主觀上既欠缺不
      法所有之意圖，與刑法第三百四十二條第一項背信罪之構
      成要件即有不合。至祥穎公司因出賣附表一至三之建物因
      而所須負擔之稅負，固應由在該期間擔任負責人之被告負
      責，惟此乃另一法律關係，並不得因此推認被告具有為自
      己或第三人不法之利益，或損害本人利益之意圖至明。此
      外，復查無其他積極證據足資證明被告有公訴人所指之犯
      行，尚屬不能證明被告犯罪，依法應諭知被告無罪之判決
      。
據上論斷，應依刑事訴訟法第三百零一條第一項，判決如主文。
本案經檢察官賴慶祥到庭執行職務。
中    華    民    國    95    年    3     月    8     日
                  臺灣宜蘭地方法院刑事第三庭
                      審判長法  官  黃  永  勝
                            法  官  陳  嘉  年
                            法  官  林  楨  森
以上正本證明與原本無異。
如不服本判決應收受本判決後10日內向本院提出上訴書狀，其未
敘述上訴理由者，並得於提起上訴後10日內向本院補提理由書狀
 (均須按他造當事人之人數附繕本)「切勿逕送上級法院」。
                            書記官  謝  佩  欣
中    華    民    國    95    年    3     月    9     日
附表一： （藍政雄向祥穎公司購買之建物、建物價額、支票支付
          及兌現情形）
  ┌──┬──────┬────┬────────┬───────┬───┐
  │編號│購買建物建號│購買金額│簽發支付之支票  │ 提示兌現帳戶 │ 備註 │
  ├──┼──────┼────┼────────┼───────┼───┤
  │一  │門號號碼：宜│簽約款：│由藍政雄於91年5 │經祥穎公司背書│支票見│
  │    │蘭縣蘇澳鎮泉│100萬   │月31日簽發、支票│後，於91年6月6│偵查卷│
  │    │興巷16號    │        │號碼IG0000000號 │日提示存入被告│一第23│
  │    │建號：宜蘭縣│        │、帳號0000000000│乙○○於合作金│2頁反 │
  │    │蘇澳鎮○○段│        │011號、付款人合 │庫銀行營業部所│面    │
  │    │525號       │        │作金庫銀行羅東分│開立之帳號0560│      │
  │    │            │        │行、面額100萬元 │000000000號之 │      │
  │    │            │        │之支票          │帳戶內        │      │
  │    │            ├────┼────────┼───────┼───┤
  │    │            │尾款：  │由藍政雄於91年5 │經祥穎公司背書│支票見│
  │    │            │80萬    │月31日簽發、支票│後，於91年6月6│偵查卷│
  │    │            │        │號碼IG0000000號 │日提示存入被告│一第23│
  │    │            │        │、帳號0000000000│乙○○於合作金│2頁反 │
  │    │            │        │011號、付款人合 │庫銀行營業部所│面    │
  │    │            │        │作金庫銀行羅東分│開立之帳號0560│      │
  │    │            │        │行、面額80萬元  │000000000號之 │      │
  │    │            │        │之支票          │帳戶內        │      │
  ├──┼──────┼────┼────────┼───────┼───┤
  │二  │門號號碼：宜│簽約款：│由藍政雄於91年5 │經祥穎公司背書│支票見│
  │    │蘭縣蘇澳鎮泉│100萬   │月29日簽發、支票│後，於91年6月6│偵查卷│
  │    │興巷16號2樓 │        │號碼IG0000000號 │日提示存入被告│一第24│
  │    │建號：宜蘭縣│        │、帳號0000000000│乙○○妻李碧嬌│8頁反 │
  │    │蘇澳鎮○○段│        │011號、付款人合 │於彰化商業銀行│面    │
  │    │526號       │        │作金庫銀行羅東分│大同分行所開立│      │
  │    │            │        │行、面額100萬元 │之帳號00000000│      │
  │    │            │        │之支票          │316400號之帳戶│      │
  │    │            │        │                │內            │      │
  │    │            ├────┼────────┼───────┼───┤
  │    │            │尾款：  │由藍政雄於91年6 │經祥穎公司背書│支票見│
  │    │            │33萬    │月6日簽發、支票 │後，於91年6月6│偵查卷│
  │    │            │        │號碼IG0000000號 │日提示存入被告│一第24│
  │    │            │        │、帳號0000000000│乙○○於合作金│8頁反 │
  │    │            │        │011號、付款人合 │庫銀行營業部所│面    │
  │    │            │        │作金庫銀行羅東分│開立之帳號0560│      │
  │    │            │        │行、面額33萬元  │000000000號之 │      │
  │    │            │        │之支票          │帳戶內        │      │
  ├──┼──────┼────┼────────┼───────┼───┤
  │三  │門號號碼：宜│簽約款：│由藍政雄於91年5 │經祥穎公司背書│支票見│
  │    │蘭縣蘇澳鎮泉│50萬    │月27日簽發、支票│後，於91年6月3│偵查卷│
  │    │興巷16號3樓 │        │號碼IG0000000號 │日提示存入被告│一第26│
  │    │建號：宜蘭縣│        │、帳號0000000000│乙○○妻李碧嬌│4頁反 │
  │    │蘇澳鎮○○段│        │011號、付款人合 │於彰化商業銀行│面    │
  │    │527號       │        │作金庫銀行羅東分│大同分行所開立│      │
  │    │            │        │行、面額50萬元  │之帳號00000000│      │
  │    │            │        │之支票          │316400號之帳戶│      │
  │    │            │        │                │內            │      │
  │    │            ├────┼────────┼───────┼───┤
  │    │            │尾款：  │由藍政雄於91年6 │經祥穎公司背書│支票見│
  │    │            │83萬    │月6日簽發、支票 │後，於91年6月6│偵查卷│
  │    │            │        │號碼IG0000000號 │日提示存入被告│一第26│
  │    │            │        │、帳號0000000000│乙○○妻李碧嬌│4頁反 │
  │    │            │        │011號、付款人合 │於彰化商業銀行│面    │
  │    │            │        │作金庫銀行羅東分│大同分行所開立│      │
  │    │            │        │行、面額83萬元  │之帳號00000000│      │
  │    │            │        │之支票          │316400號之帳戶│      │
  │    │            │        │                │內            │      │
  └──┴──────┴────┴────────┴───────┴───┘
附表二：（顏召智向祥穎公司購買之建物、建物價額、支票支付
          及兌現情形）
  ┌──┬──────┬────┬────────┬───────┬───┐
  │編號│購買建物建號│購買金額│簽發支付之支票  │ 提示兌現帳戶 │ 備註 │
  ├──┼──────┼────┼────────┼───────┼───┤
  │一  │門號號碼：宜│簽約款：│由顏召智妻黃瓊瑰│經祥穎公司背書│支票見│
  │    │蘭縣蘇澳鎮泉│80萬    │於91年5月31日簽 │後，於91年5月3│偵查卷│
  │    │興巷16之1號 │        │發、支票號碼AB09│1日提示存入被 │一第22│
  │    │建號：宜蘭縣│        │10904號、帳號074│告乙○○妻李碧│3頁   │
  │    │蘇澳鎮○○段│        │00000000號、付款│嬌於彰化商業銀│      │
  │    │530號       │        │人陽信商業銀行劍│行大同分行所開│      │
  │    │            │        │潭分行、面額80萬│立之帳號506751│      │
  │    │            │        │元之支票        │00000000號之帳│      │
  │    │            │        │                │戶內          │      │
  │    │            ├────┼────────┼───────┼───┤
  │    │            │尾款：  │由顏召智妻黃瓊瑰│經祥穎公司背書│支票見│
  │    │            │102萬   │於91年6月5日簽發│後，於91年6月7│偵查卷│
  │    │            │        │、支票號碼AB0910│日提示存入被告│一第22│
  │    │            │        │922號、帳號07410│乙○○妻李碧嬌│3頁   │
  │    │            │        │024482號、付款人│於彰化商業銀行│      │
  │    │            │        │陽信商業銀行劍潭│大同分行所開立│      │
  │    │            │        │分行、面額102萬 │之帳號00000000│      │
  │    │            │        │元之支票        │316400號之帳戶│      │
  │    │            │        │                │內            │      │
  ├──┼──────┼────┼────────┼───────┼───┤
  │二  │門號號碼：宜│簽約款：│由顏召智妻黃瓊瑰│經祥穎公司背書│支票見│
  │    │蘭縣蘇澳鎮泉│80萬    │於91年5月31日簽 │後，於91年5月3│偵查卷│
  │    │興巷16之1號2│        │發、支票號碼AB09│1日提示存入被 │一第21│
  │    │樓          │        │10906號、帳號074│告乙○○妻李碧│4頁   │
  │    │建號：宜蘭縣│        │00000000號、付款│嬌於彰化商業銀│      │
  │    │蘇澳鎮○○段│        │人陽信商業銀行劍│行大同分行所開│      │
  │    │531號       │        │潭分行、面額80萬│立之帳號506751│      │
  │    │            │        │元之支票        │00000000號之帳│      │
  │    │            │        │                │戶內          │      │
  │    │            ├────┼────────┼───────┼───┤
  │    │            │尾款：  │由顏召智妻黃瓊瑰│經祥穎公司背書│支票見│
  │    │            │44萬    │於91年6月5日簽發│後，於91年6月7│偵查卷│
  │    │            │        │、支票號碼AB0910│日提示存入被告│一第21│
  │    │            │        │924號、帳號07410│乙○○妻李碧嬌│4頁   │
  │    │            │        │024482號、付款人│於彰化商業銀行│      │
  │    │            │        │陽信商業銀行劍潭│大同分行所開立│      │
  │    │            │        │分行、面額44萬元│之帳號00000000│      │
  │    │            │        │之支票          │316400號之帳戶│      │
  │    │            │        │                │內            │      │
  ├──┼──────┼────┼────────┼───────┼───┤
  │三  │門號號碼：宜│簽約款：│由顏召智妻黃瓊瑰│經祥穎公司背書│支票見│
  │    │蘭縣蘇澳鎮泉│80萬    │於91年5月31日簽 │後，於91年5月3│偵查卷│
  │    │興巷16之1號3│        │發、支票號碼AB09│1日提示存入被 │一第20│
  │    │樓          │        │10905號、帳號074│告乙○○妻李碧│5頁   │
  │    │建號：宜蘭縣│        │00000000號、付款│嬌於彰化商業銀│      │
  │    │蘇澳鎮○○段│        │人陽信商業銀行劍│行大同分行所開│      │
  │    │532號       │        │潭分行、面額80萬│立之帳號506751│      │
  │    │            │        │元之支票        │00000000號之帳│      │
  │    │            │        │                │戶內          │      │
  │    │            ├────┼────────┼───────┼───┤
  │    │            │尾款：  │由顏召智妻黃瓊瑰│經祥穎公司背書│支票見│
  │    │            │44萬    │於91年6月5日簽發│後，於91年6月7│偵查卷│
  │    │            │        │、支票號碼AB0910│日提示存入被告│一第20│
  │    │            │        │925號、帳號07410│乙○○妻李碧嬌│5頁   │
  │    │            │        │024482號、付款人│於彰化商業銀行│      │
  │    │            │        │陽信商業銀行劍潭│大同分行所開立│      │
  │    │            │        │分行、面額44萬元│之帳號00000000│      │
  │    │            │        │之支票          │316400號之帳戶│      │
  │    │            │        │                │內            │      │
  └──┴──────┴────┴────────┴───────┴───┘
附表三：（黃雲雀向祥穎公司購買之建物、建物價額、支票支付
          及兌現情形）
  ┌──┬──────┬────┬────────┬───────┬───┐
  │編號│購買建物建號│購買金額│簽發支付之支票  │ 提示兌現帳戶 │ 備註 │
  ├──┼──────┼────┼────────┼───────┼───┤
  │一  │門號號碼：宜│簽約款：│由黃雲雀於91年5 │經祥穎公司背書│支票見│
  │    │蘭縣蘇澳鎮泉│50萬    │月28日簽發、支票│後，於91年5月3│偵查卷│
  │    │興巷16號4樓 │        │號碼AT0000000號 │0日提示存入被 │一第17│
  │    │建號：宜蘭縣│        │、帳號0000000號 │告乙○○妻李碧│8頁   │
  │    │蘇澳鎮○○段│        │、付款人大眾商業│嬌於彰化商業銀│      │
  │    │528號       │        │銀行大同分行、受│行大同分行所開│      │
  │    │            │        │款人祥穎公司、面│立之帳號506751│      │
  │    │            │        │額50萬元之支票  │00000000號之帳│      │
  │    │            │        │                │戶內          │      │
  │    │            ├────┼────────┼───────┼───┤
  │    │            │尾款：  │由黃雲雀於91年6 │經祥穎公司背書│支票見│
  │    │            │83萬    │月5日簽發、支票 │後，於91年6月5│偵查卷│
  │    │            │        │號碼AT0000000號 │日提示存入被告│一第17│
  │    │            │        │、帳號0000000號 │乙○○於華泰商│8頁   │
  │    │            │        │、付款人大眾商業│業銀行大同分行│      │
  │    │            │        │銀行大同分行、受│之帳號00000000│      │
  │    │            │        │款人祥穎公司、面│05278號之帳戶 │      │
  │    │            │        │額83萬元之支票  │內            │      │
  ├──┼──────┼────┼────────┼───────┼───┤
  │二  │門號號碼：宜│簽約款：│由黃雲雀於91年5 │經祥穎公司背書│支票見│
  │    │蘭縣蘇澳鎮泉│50萬    │月28日簽發、支票│後，於91年5月3│偵查卷│
  │    │興巷16號5樓 │        │號碼AT0000000號 │0日提示存入被 │一第15│
  │    │建號：宜蘭縣│        │、帳號0000000號 │告乙○○妻李碧│4頁   │
  │    │蘇澳鎮○○段│        │、付款人大眾商業│嬌於彰化商業銀│      │
  │    │529號       │        │銀行大同分行、受│行大同分行所開│      │
  │    │            │        │款人祥穎公司、面│立之帳號506751│      │
  │    │            │        │額50萬元之支票  │00000000號之帳│      │
  │    │            │        │                │戶內          │      │
  │    │            ├────┼────────┼───────┼───┤
  │    │            │尾款：  │由黃雲雀於91年6 │經祥穎公司背書│支票見│
  │    │            │139萬   │月5日簽發、支票 │後，於91年6月5│偵查卷│
  │    │            │        │號碼AT0000000號 │日提示存入被告│一第15│
  │    │            │        │、帳號0000000號 │乙○○於華泰商│4頁   │
  │    │            │        │、付款人大眾商業│業銀行大同分行│      │
  │    │            │        │銀行大同分行、受│之帳號00000000│      │
  │    │            │        │款人祥穎公司、面│05278號之帳戶 │      │
  │    │            │        │額50萬元之支票  │內            │      │
  ├──┼──────┼────┼────────┼───────┼───┤
  │三  │門號號碼：宜│簽約款：│由黃雲雀於91年5 │經祥穎公司背書│支票見│
  │    │蘭縣蘇澳鎮泉│50萬    │月28日簽發、支票│後，於91年5月3│偵查卷│
  │    │興巷16號之1 │        │號碼AT0000000號 │0日提示存入被 │一第16│
  │    │號4樓       │        │、帳號0000000號 │告乙○○妻李碧│2頁   │
  │    │建號：宜蘭縣│        │、付款人大眾商業│嬌於彰化商業銀│      │
  │    │蘇澳鎮○○段│        │銀行大同分行、受│行大同分行所開│      │
  │    │533號       │        │款人祥穎公司、面│立之帳號506751│      │
  │    │            │        │額50萬元之支票  │00000000號之帳│      │
  │    │            │        │                │戶內          │      │
  │    │            ├────┼────────┼───────┼───┤
  │    │            │尾款：  │由黃雲雀於91年6 │經祥穎公司背書│支票見│
  │    │            │74萬    │月5日簽發、支票 │後，於91年6月5│偵查卷│
  │    │            │        │號碼AT0000000號 │日提示存入被告│一第16│
  │    │            │        │、帳號0000000號 │乙○○於華泰商│2頁   │
  │    │            │        │、付款人大眾商業│業銀行大同分行│      │
  │    │            │        │銀行大同分行、受│之帳號00000000│      │
  │    │            │        │款人祥穎公司、面│05278號之帳戶 │      │
  │    │            │        │額74萬元之支票  │內            │      │
  ├──┼──────┼────┼────────┼───────┼───┤
  │四  │門號號碼：宜│簽約款：│由黃雲雀於91年5 │經祥穎公司背書│支票見│
  │    │蘭縣蘇澳鎮泉│50萬    │月28日簽發、支票│後，於91年5月3│偵查卷│
  │    │興巷16號之1 │        │號碼AT0000000號 │0日提示存入被 │一第17│
  │    │號5樓       │        │、帳號0000000號 │告乙○○妻李碧│0頁   │
  │    │建號：宜蘭縣│        │、付款人大眾商業│嬌於彰化商業銀│      │
  │    │蘇澳鎮○○段│        │銀行大同分行、受│行大同分行所開│      │
  │    │534號       │        │款人祥穎公司、面│立之帳號506751│      │
  │    │            │        │額50萬元之支票  │00000000號之帳│      │
  │    │            │        │                │戶內          │      │
  │    │            ├────┼────────┼───────┼───┤
  │    │            │尾款：  │由黃雲雀於91年6 │經祥穎公司背書│支票見│
  │    │            │80萬    │月5日簽發、支票 │後，於91年6月5│偵查卷│
  │    │            │        │號碼AT0000000號 │日提示存入被告│一第17│
  │    │            │        │、帳號0000000號 │乙○○於華泰商│0頁   │
  │    │            │        │、付款人大眾商業│業銀行大同分行│      │
  │    │            │        │銀行大同分行、受│之帳號00000000│      │
  │    │            │        │款人祥穎公司、面│05278號之帳戶 │      │
  │    │            │        │額80萬元之支票  │內            │      │
  └──┴──────┴────┴────────┴───────┴───┘


司法院資訊處製作；財團法人民間司法改革基金會備份。
